
1. Vetores y matrices
1.1 Cree un Vector por cada estudiante que almacene los 5 registros
```{r}
student_1 <- c(50.4,62.3,92.1,77.6,TRUE)
student_2 <- c(41.7,87.9,75.3,72.4,FALSE)
student_3 <- c(30.3,67.8,69.3,71.2,FALSE)
student_4 <- c(65.4,85.1,92.3,96.8,TRUE)
student_5 <- c(70.4,88.2,95.2,90.7,TRUE)
student_1
student_2
student_3
student_4
student_5
```

1.2 Cree el vector students_vector, sus elementos seran cada uno de los vectores creados anteriormente
```{r}
students_vector <- c(student_1, student_2, student_3, student_4, student_5)
students_vector
```
Construya una matriz de nombre students_matrix que reciba de parametro students_vector
```{r}
students_matrix <- matrix(student_vector, byrow=TRUE, nrow=5)
students_matrix
```
2.Nombrado de una matriz
2.1 Cree los vectore name_students y name_courses_legal_age
```{r}
name_students <- c("Lily Brown", "Davis Moore", "Susan Taylor", "Mike Jones", "Tom Hill")
name_students
name_courses_legal_age <- c("TIC", "Accounting", "Psichology", "Ethics", "Legal_Age")
name_courses_legal_age
```
2.2 utilice estos vectores para crear el nombrado de filas y columnas de la matriz. En las filas deben aparecer los estudiantes y en columnas los cursos y si es mayor de edad.
```{r}
rownames(students_matrix) <- name_students
colnames(students_matrix) <- name_courses_legal_age
students_matrix
```
3. rowSums, cbind
3.1 Cree el vector total_grade_student que contenga la sumatoria de todas las notas por cada estudiante, utilice la función rowSum para hacerlo, tome en cuenta que solo debe considerar las primeras 4 columnas, porque la última corresponde a la mayoría de edad.
```{r}
total_grade_student <- rowSums(students_matrix[,1:4])
total_grade_student
                               
```
3.2 Pegue el vector total_grade_student con la matriz students_matrix por medio de la función cbind y asigne el resultado a una nueva matriz de nombre result_students.
```{r}
result_students <- cbind(students_matrix, total_grade_student)
result_students
```
4.Seleccionando elementos de una matriz
4.1 De la matriz result_students seleccione las filas 1, 3 y 5 y las columnas 2 y 4 almacene el resultado en una variable de nombre selected_elements e imprima el resultado
```{r}
selected_elements <- result_students[c(1,3,5),c(2,4)]
selected_elements
```
5.Data Frames
Construya un data frame de nombre students_grades_df utilizando la matriz result_students como parametro
```{r}

students_grades_df <- data.frame(result_students)
students_grades_df
```
5.2 Utilice la función subset en students_grades_df para filtrar la siguiente condición: QUe la columna accounting sea mayor a 80 y que Legal_age sea verdadero.
```{r}
subset(students_grades_df, subset = c(Accounting > 80 & Legal_Age == 1))
```
6.Funciones, Condiciones y Bucles
6.1 Construya una función de nombre students_projection que recorra la matriz result_students
6.2 Al recorrer filas y columnas obtendrá un valor de la nota que se encuentra en cada celda de la matriz, con ese valor aplique las siguientes condiciones para imprimir un mensaje:
6.2.1 Si la nota es menor o igual a 45 imprima "Student at risk"
6.2.2 Si la nota es mayor a 45 y menor a 61 imprima "Student may be approved"
6.2.3 Si la nota es mayor o igual a 61 imprima "Student approved"
6.3 Pruebe la funció n haciendo un llamado a la misma.
```{r}
students_projection <- function(l, n){
  for(l in 1:nrow(result_students[,1:4])){
    for(n in 1:ncol(result_students[,1:4])){
  print(result_students[l,n])
      if(result_students[l,n] <= 45){
    print(paste("Student at risk",result_students[l,n]))
  } else if (result_students[l,n] >= 45 & result_students[l,n] <= 61) {
    print(paste("Student may be approved",result_students[l,n]))
    
  }else {
    print(paste("Student approved",result_students[l,n]))
    
  }
  }
  }
  
}
students_projection(1,2)
```
7. Data Frames y Lapply
7.1 Construya una función index_education que reciba un parámetro de nombre grade. La funci+on debe operar la siguiente fórmula
7.2 utlice students_grades_df seleccionando todas las filas y solamente las primeras 4 columnas. luego asigne el resultado en all_students_grade.
7.3 Utilice lapply pasando de parámetros all_students_grades y la función index_education
```{r}
index_education <- function(grade){
  (1+(grade/100))/2
}

all_students_grade <- students_grades_df[,1:4]
all_students_grade

lapply(all_students_grade, index_education)
```
8. Math utilities
Utilice students_grades_df y obtenga el promedio de las 4 asignaturas luego asigne los resultados a un vector score_mean
```{r}

score_mean <- (colMeans(students_grades_df[,1:4]))
score_mean
```

